# 请教，专项应付款的明细科目：利息、管理费用？

提问人：圣媛 时间：2017-12-05 08:44:06
某公司收到政府拨款属于专项应付款性质，这笔款存放在银行的利息收入计入专项应付款-利息，付日常费用比如银行手续费、购买支票计入：专项应付款-管理费用。这样处理正确吗

回答人：chenyiwei
要明确这笔利息归谁所有？以专项应付款对外投资时，该笔利息也应当一并投出？如果要上缴结余，则利息也一并上缴？另外，这笔利息能否在满足一定条件时从专户中转出，转入本企业的其他银行存款户？